【裁判字號】    95,訴,3335
【裁判日期】    951229
【裁判案由】    毒品危害防制條例
【裁判全文】
臺灣板橋地方法院刑事判決              95年度訴字第3335號
公  訴  人  臺灣板橋地方法院檢察署檢察官
被      告  甲○○
上列被告因違反毒品危害防制條例案件，經檢察官提起公訴（95
年度毒偵字第6497號），因被告於準備程序進行中就被訴事實為
有罪之陳述，經告知簡式審判程序之旨，本院裁定由受命法官獨
任進行簡式審判程序，並判決如下：
    主  文
甲○○施用第一級毒品，累犯，處有期徒刑捌月；又施用第二級
毒品，累犯，處有期徒刑肆月。應執行有期徒刑拾月。
    事  實
一、甲○○前於民國89年間因施用毒品案件，經本院以89年度毒
    聲字第1941號裁定送觀察、勒戒，因無繼續施用毒品之傾向
    ，於89年4 月6 日釋放出所，再經臺灣板橋地方法院檢察署
    檢察官於89年4 月7 日以89年度毒偵字第1321號為不起訴處
    分，復於93年間因施用毒品案件，經本院於93年9 月20日以
    93年度簡字第3292號判處有期徒刑9 月確定，於94年7 月30
    日縮刑期滿執行完畢。詎甲○○仍無法戒除毒癮，復於前開
    觀察、勒戒釋放後5 年內，明知海洛因及安非他命業經公告
    列為毒品危害防制條例第2 條之第1 、2 級毒品，不得非法
    持有、施用，竟基於施用第1 、2 級毒品海洛因及安非他命
    之犯意，於95年8 月6 日為警採尿前26、96小時內某時，在
    臺北縣三重市○路○街44巷6 號，海洛因以注射針筒施用之
    方法，安非他命則置於玻璃球吸食器內以火燒烤產生煙霧後
    吸食之方式，施用海洛因、安非他命各1 次，嗣於95年8 月
    6 日22時30分許，在上址為警查獲，並採集其尿液化驗後，
    始悉上情。
二、案經臺北縣政府警察局三重分局報請臺灣板橋地方法院檢察
    署檢察官偵查起訴。
    理  由
一、訊據被告甲○○坦承前開犯罪實，而被告於95年8 月6 日為
    警所採尿液送臺灣檢驗科技股份有限公司檢驗結果，發現確
    有鴉片類、安非他命之陽性反應，此有臺北縣政府警察局三
    峽分局查獲毒品危害防制條例案姓對照表、臺灣檢驗科技股
    份有限公司95年8 月17日出具之濫用藥物檢驗報告各1 紙附
    卷可稽，次查，該檢驗中心係先以酵素免疫分析法（ＥＩＡ
    ）篩驗，其尿液中海洛因代謝物嗎啡、安非他命濃度超出檢
    測範圍，再以氣相層析質普儀分析法（ＧＣ／ＭＳ）確認；
    其檢驗方法係以「氣相層析儀」先將物質氣化後，再經分析
    管分離，由於各種物質之沸點及對管柱之吸附力不同，在經
    過檢測器（Detector）測定後，表現出不同之滯留時間（Re
    tension time），以滯留時間來判斷係何種物質；再利用「
    質普儀」為檢測器，將物質撞擊成碎片，記錄其質譜圖。因
    每個化合物之鍵結能力不同，故不同之物質會有其特定之質
    譜圖，因此在物質之判斷上有如指紋之鑑定，在理論上，扣
    除人為因素，其精確度已接近百分之百。次按海洛因經注射
    或吸入人體後，約80% 於24小時內自尿中排出，一般而言，
    尿液中能否驗出嗎啡陽性反應與其投與量、投與途徑、採尿
    時間、個人體質及檢測方法之靈敏度有關，國外曾有文獻報
    導注射6 毫克之海洛因鹽酸鹽，其代謝物嗎啡之平均可檢出
    時限約為26小時，業經行政院衛生署藥物食品檢驗局於81年
    9 月8 日以藥檢壹字第8114885 號函述綦詳。又按甲基安非
    他命經口服投與後約百分之70於24小時內自尿中排出，約百
    分之90於96小時內自尿中排出，由於甲基安非他命成分之檢
    出與其投與方式、投與量、個人體質、採尿時間與檢測儀器
    之精密度等諸多因素有關，因此僅憑尿液中呈安非他命陽性
    反應，並無法確實推算吸食時間距採集時間之長短，惟依上
    述資料推斷，最長可能不會超過4 日，亦經行政院衛生署藥
    物食品檢驗局81年2 月8 日（81）藥檢一字第001156號函示
    明確。被告上開所採尿液送驗結果既同時有鴉片類及甲基安
    非他命之陽性反應，顯見被告在經警採尿前之26、96小時內
    某時點，確曾有施用毒品海洛因及安非他命犯行。足證被告
    前開自白應與事實相符，應予信實。第查，被告甲○○前於
    89年間因施用毒品案件，經本院以89年度毒聲字第1941 號
    裁定送觀察、勒戒，因無繼續施用毒品之傾向，於89年4 月
    6 日釋放出所，再經臺灣板橋地方法院檢察署檢察官於89年
    4 月7 日以89年度毒偵字第1321號為不起訴處分，復於93年
    間因施用毒品案件，經本院於93年9 月20日以93年度簡字第
    3292號判處有期徒刑9 月確定等情，有臺灣高等法院被告全
    國前案紀錄表在卷可稽，其於觀察、勒戒釋放後，5 年內再
    犯施用第1 、2 級毒品之罪，與毒品危害防制條例第23條第
    2 項之規定相符，殆無疑問。從而，本案事證已臻明確，被
    告犯行洵堪認定，自應依法論科。
二、按海洛因及安非他命分屬第1 級及第2 級毒品，毒品危害防
    制條例第2 條第2 項第1 款及第2 款定有明文。核被告甲○
    ○所為，係犯毒品危害防制條例第10條第1 項之施用第1 級
    毒品罪及同條第2 項之施用第2 級毒品罪；其持有海洛因及
    安非他命之低度行為，分別為施用之高度行為所吸收，均不
    另論罪。其所犯上開二罪，犯意各別，行為互異，應分論併
    罰。又被告有事實欄所載之執行紀錄，有臺灣高等法院被告
    前案紀錄表在卷可稽，其於有期徒刑執行完畢後之5 年以內
    ，再犯本件有期徒刑以上之上開2 罪，為累犯，本件適用裁
    判時刑法第47條規定，均加重其刑。爰審酌被告已有因施用
    毒品獲不起訴處分之寬典，猶因施用海洛因、安非他命再犯
    本罪，顯未衷心悛悔，漠視法令之禁制，恣意濫用藥品，甚
    為可訾，兼衡其施用安非他命、海洛因所生危害實以自戕健
    康為主，於他人尚無明顯重大危害及其犯後終能供認無隱，
    態度良好等一切情狀，分別量處如主文所示之刑，並定其應
    執行之刑，用勵自新。
據上論斷，應依刑事訴訟法第273 條之1 第1 項、第299 條第1
項前段，毒品危害防制條例第10條第1 項、第2 項，刑法第11條
前段、第47條第1 項、第51條第5 款，判決如主文。
本案經檢察官朱立豪到庭執行職務。
中    華    民    國    95    年    12    月    29    日
                  刑事第十八庭  法  官  吳幸娥
以上正本證明與原本無異
如不服本判決應於送達後10日內向本院提出上訴狀
                                書記官  洪惠玲
中    華    民    國    95    年    12    月    29    日
附錄本案論罪科刑法條全文：
毒品危害防制條例第10條
施用第一級毒品者，處六月以上五年以下有期徒刑。
施用第二級毒品者，處三年以下有期徒刑。


司法院資訊處製作；財團法人民間司法改革基金會備份。
